# 关于应收破产重整子公司及破产清算子公司的债权减值处理

提问人：13820176743 时间：2023-08-14 14:57:19
陈版主，关于应收破产重整子公司或破产清算子公司的债权减值处理向您请教一下。
假设 2022 年末，A公司其他应收款中包括子公司B1000万往来款，属于普通债权，现有两种情形：
1.B公司在 2022 年末破产清算，不再纳入合并范围。
（ 1 ）单体层面
A公司将 1000 万全部计提坏账计入信用减值损失；
（ 2 ）合并层面
将 1000 万由信用减值损失转到投资收益-股权处置损益
如果后期收回了 300 万，该收回部分在单体层面冲会单项计提减值损失，合并层面冲减投资收益-股权处置损益？
2.B公司在 2022 年末破产重整，不再纳入合并范围。
（ 1 ）单体层面
若尚未提出重整计划，A公司将 1000 万全部计提坏账计入信用减值损失；
若已确定重整计划，确定能收回 400 万，A公司单体层面将 600 万计入营业外支出-债务重组损益，剩余 400 万计提信用减值损失
（ 2 ）合并层面
将 400 万由信用减值损失转到投资收益-股权处置损益
麻烦陈版主帮忙看一下上述处理是否可行，谢谢！

回答人：chenyiwei
1 、对破产清算子公司，简单地全额计提坏账准备是否合理？如果确定是合理的，则个别报表层面计入信用减值损失，合并报表层面并入丧失控制权的收益。后续收回金额大于原计提坏账准备后的账面价值时，个别报表层面冲减信用减值损失，合并报表层面计入投资收益。
2 、在破产重整的情况下，合并报表层面也是并入丧失控制权损益，体现在投资收益中。而不是单独确认为“营业外支出-债务重组损益”。